臺灣新竹地方法院刑事裁定
110年度聲字第1039號
聲  請  人  彭宥鈞
即  被  告          


選任辯護人  黃重鋼律師
            洪煜盛律師
上列聲請人即被告因違反組織犯罪防制條例等案件（110年度訴
字第497號），不服本院受命法官於中華民國110年7月22日所為
之羈押處分，聲請撤銷處分，本院合議庭裁定如下：
    主  文
聲請駁回。
    理  由
一、聲請意旨如附件所載。
二、按對於審判長、受命法官、受託法官或檢察官所為關於羈押
    之處分有不服者，受處分人得於為處分之日起或處分送達後
    5日內，聲請所屬法院撤銷或變更，刑事訴訟法第416條第1
    項第1款、第3項定有明文。查本案羈押係由本院受命法官於
    案件起訴時，經訊問被告彭宥鈞後所為，屬受命法官所為之
    羈押處分，被告於民國110年7月22日受處分後5日內之同年7
    月26日，具狀向本院聲請撤銷前開處分，雖誤載為聲請具保
    停押狀，然於翌日（同年7月27日）已具狀更正為聲請撤銷
    羈押狀，仍應視為已有撤銷原處分之聲請，符合刑事訴訟法
    第416條第1項第1款、第3項規定，合先敘明。
三、按被告經法官訊問後，認被告涉犯刑法第339條、第339條之
    3之詐欺罪、第339條之4之加重詐欺罪嫌疑重大，有事實足
    認有反覆實施同一犯罪之虞，而有羈押之必要者，得羈押之
    ，刑事訴訟法第101條之1第1項第7款定有明文。而法院對被
    告執行之羈押，本質上係為使訴訟程序得以順利進行，或為
    保全證據，或為保全對被告刑罰執行之目的，而對被告所實
    施剝奪人身自由之強制處分，是關於羈押與否之審查，其目
    的僅在判斷有無實施羈押強制處分之必要，並非認定被告有
    無犯罪之實體審判程序，故關於羈押之要件，無須經嚴格證
    明，以經釋明得以自由證明為已足；被告有無羈押之必要，
    法院僅須審查被告犯罪嫌疑是否重大、有無羈押原因、以及
    有無賴羈押以保全偵審或執行，或者執行預防性羈押之必要
    ，均由法院就具體個案情節予以斟酌決定，如就客觀情事觀
    察，法院許可羈押之裁定，在目的與手段間之衡量並無明顯
    違反比例原則情形，即無違法或不當可言。
四、經查：
（一）被告因涉犯刑法第339條之4第1項第2款加重詐欺、組織犯
      罪防制條例第3條第1項後段等罪嫌，經檢察官以110年度
      偵字第4188號、第6338號、第6339號提起公訴，本院受命
      法官於110年7月22日訊問後，認被告坦承起訴書所載加重
      詐欺、參與組織犯罪等犯罪事實，且有起訴書證據清單所
      載各項證據在卷可稽，足認被告涉犯刑法第339條之4第1
      項第2款加重詐欺、組織犯罪防制條例第3條第1項後段罪
      嫌重大；再因被告前已涉犯相同性質之加重詐欺取財罪，
      經法院判決確定之前科紀錄，被告於本案又自承係因缺錢
      花用而再次加入詐騙集團機房，有事實足認被告有反覆實
      施同一犯罪之虞，有羈押之原因，且非予羈押，顯難進行
      追訴、審判，而有羈押之必要，應予羈押，爰依刑事訴訟
      法第101條之1第1項第7款之規定，裁定自110年7月22日起
      羈押，此有本院110年7月22日訊問筆錄、本院押票及臺灣
      高等法院被告前案紀錄表各1份在卷可稽。
（二）經查，被告於本院受命法官訊問時坦承涉犯刑法第339條
      之4第1項第2款加重詐欺、組織犯罪防制條例第3條第1項
      後段犯行不諱，並有相關共犯、證人之證述及本院搜索票
      、法務部調查局中部地區機動工作站搜索扣押筆錄、扣押
      物品清單、扣案物證等在卷可佐，業經本院調閱上開卷宗
      核閱無誤，是形式上已足證明被告涉犯刑法第339條之4第
      1項第2款加重詐欺、組織犯罪防制條例第3條第1項後段罪
      嫌，是本院受命法官據以認定被告涉犯上開犯罪嫌疑重大
      ，應屬有據。
（三）另法院對被告依據刑事訴訟法第101 條之1 執行預防性羈
      押，其目的係為避免被告再反覆實施同一犯罪，危害社會
      治安，而對被告所實施之剝奪人身自由之強制處分，是對
      被告有無羈押之必要，當由法院依上述羈押之目的，依職
      權為目的性裁量。查被告前於106年間已有加入詐騙集團
      機房擔任二線從事詐騙犯行，經本院以106年度原訴字第2
      6號判決判處有期徒刑1年1月（共9罪），應執行有期徒刑
      1年11月，緩刑3年確定之前科紀錄，緩刑期間已於109年1
      2月14日期滿，又於本案自承於前案判決後，因缺錢而再
      於110年3月間，加入本案詐欺集團機房擔任二線工作，為
      本案多次詐欺取財犯行，實有事實足認有反覆實施同一犯
      罪之虞，且若不繼續對被告實施羈押，恐有危害社會治安
      之虞，為保護社會大眾免受其繼續侵害之重大公共利益，
      並衡酌對被告繼續為羈押之強制處分，與前開法條之規定
      及比例原則並無不合，本院認有繼續羈押被告之必要。原
      處分以被告涉犯加重詐欺犯罪等罪嫌疑重大，且有事實足
      認有反覆實施加重詐欺之虞，而有羈押之必要，將被告予
      以羈押，經核合於羈押之要件，並無違誤。
（四）從而，本案受命法官訊問被告後，認其犯罪嫌疑重大，且
      有前揭羈押之原因，非予羈押顯難進行審判，基於國家刑
      罰權有效行使、社會秩序與公共利益、被告人身自由之私
      益等考量，附具理由說明認定審酌之依據，而為羈押之強
      制處分，核屬原受命法官本於職權的適法行使，本院審酌
      上開各情，原處分並無任何違法、不當或逾越比例原則之
      處。被告所執前詞，指摘原處分不當，聲請撤銷上開處分
      ，為無理由，應予駁回。
五、法院就刑事訴訟法第416條之聲請所為裁定，不得抗告，同
    法第418條第1項前段規定甚明，故本裁定依法不得抗告（見
    司法院釋字第639號解釋要旨），附此敘明。
據上論斷，應依刑事訴訟法第416條第4項、第412條，裁定如主
文。
中　　華　　民　　國　 110　　年　　 9　　月　　7 　　日
                  刑事第九庭  審判長  法  官  黃沛文
                                      法  官  李健慶
                                      法  官  卓怡君
以上正本證明與原本無異。　　　　　　　　　　　　　　　　
不得抗告。
中　　華　　民　　國　　110 　年　　9 　　月　　8 　　日
                                      書記官  胡家寧